臺灣桃園地方法院民事判決　　　　　　　 95年度訴字第745號
原　　　告　慶良電子股份有限公司
法定代理人　乙○○
訴訟代理人　徐偉律師
被　　　告　坤紀企業股份有限公司
　　　　　　　　　　　　號1樓.
法定代理人　甲○○
訴訟代理人　張麗真律師
上列當事人間請求給付貨款事件，於民國96年11月1日辯論終結
，本院判決如下：
    主  文
被告應給付原告美金萬零肆佰玖拾玖元及自民國九十五年五月
十九日起至清償日止，按週年利率百分之五計算之利息。並得按
給付台灣銀行美金即期賣出匯率折付新台幣給付之。
訴訟費用由被告負擔。
本判決第一項於原告以新台幣拾萬元供擔保後，得假執行。
但被告如以新台幣玖拾捌萬玖仟參佰捌拾捌元預供擔保，得免為
假執行。
    事實及理由
一、本件原告起訴主張：
  (一)被告自民國94年6月至8月間，分別以其自已或其設立於大陸
    地區之運生電子廠（下稱大陸運生廠）名義，陸續向原告下
    單訂購「IDC SO CKET」、「反折蓋 」等產品（下稱系爭貨
    物），並約定付款方式均由被告付款，並指示將系爭貨物統
    一交予大陸運生廠，此由原證4 之採購單（下稱系爭採購單
    ）上均約明交貨地址：「大陸運生倉庫代收」，且原證5 之
    出貨單均有大陸運生廠之收貨章可證。詎料，原告依約交貨
    後，被告竟無故藉詞拒不付款，尚積欠貨款總額美金30,499
    .41 元，迄未清償，履經催討，惟均未獲置理，原告自得依
    買賣關係訴請被告給付貨款。
  (二)查系爭採購單上抬頭處固有以大陸運生廠或坤紀企業有限公
    司（與被告公司變更公司組織型態前同一）之名義訂貨，惟
    皆係由被告或其指示設在大陸運生廠下單，並由該紙94 年6
    月7日之採購單（本院卷第15頁）左上角之採購單號「Ｚ0000
    00000」及下方由大陸運生廠之員工李敏手寫編號「27AG-00
    000000」而觀，均與原告指示設在大陸之慶昇電子廠出貨至
    運生廠之5紙出貨日期94年6月11日、14日、15日、17日、24
    日之出貨單（本院卷第29頁至第33頁）上客戶訂單（慶昇訂
    單）欄上之編號相符，且原證3 之應收帳款明細表亦有記載
    客戶單號及訂單號碼，該明細表係依系爭採購單及出貨單之
    實際貨出貨狀態如實記載，益證系爭採購單非為原告所虛構
    。又當時約定付款方式係由台灣付款月結90天匯款，被告均
    透過其設於貝里斯之境外公司「C.M.O. CO., LTD.」（下稱
    C.M.O.公司）匯款至原告設於香港之帳戶。
  (三)查大陸運生廠確係被告投資設立於大陸地區之公司，本件買
    賣之相對人確係被告無誤，此由下列事實足證：
  1.從被告公司之法定代理人甲○○及副總經理即證人林贊民之
    名片（原證6），及被告所架設之專屬網頁介紹（原證7），
    ，均註明其大陸廠位於「東莞市○街鎮○○路軍鋪工業區」
    ，即為大陸運生廠之地址，且兩者其上無論公司之中、英文
    名稱、網址、電話或傳真等記載均屬相同，上開網頁係由被
    告申請註冊登記，該網頁上之資料應屬真正，另有證人林贊
    民書立之聲明書及薪資扣繳憑單附卷足憑（原證8 ）。況該
    名片上之另家丸大科技股份有限公司，並無與原告為生意往
    來，其無須甘冒違犯刑事責任之風險去偽造被告公司名片之
    理。
  2.證人林贊民已證明其自91年3 月進入被告公司即被派駐至大
    陸運生廠負責廠務工作，期間證人林贊民之薪資，分別由被
    告直接或間接透過C.M.O.公司匯至證人林贊民設於台灣銀行
    及香港匯豐銀行之帳戶內，而大陸運生廠之營運資金則由證
    人林贊民按月製作明細表向被告請款後，被告亦透過C.M.O.
    公司匯至上開香港匯豐銀行之帳戶，此亦有原證12匯款明細
    ，證明C.M.O.公司曾分別於94年6月到8月間匯3 筆款項至證
    人林贊民個人之帳戶，以支付大陸運生廠之相關費用，迨至
    94年8月間因被告未再匯款，致大陸運生廠無法清償債務而
    被迫結束營業。
  3.又從抬頭載記由坤紀企業有限公司傳真之系爭採購單上左上
    角網址：WWW.CPUSER.COM.TW 與右上角傳真電話而觀，皆與
    被告公司之英文名稱「COMPONENT USER INDUSTRY CO.,LTD.
    」之簡稱「CPUSER INDUSTRY CO.,LTD.」及其於台灣營業所
    之傳真電話完全相符。且從94年3月29日至4月間之採購單（
    原證13）所示，大部分均係以C.M.O.公司或大陸運生廠名義
    下單，交貨地址均載明「本公司倉庫」，原告依其指示送貨
    至大陸運生廠，被告亦同透過C.M.O.公司付清貨款，是則訂
    單既以C.M.O.公司名義下單，被告公司當然係買賣交易之主
    體，殆無疑義。
  4.兩造間有長期合作之關係，此由被告曾於94年4月至5月間，
    以C.M.O.公司名義匯款予原告公司（英文名稱CHIEF LAND E
    LECTRIC CO.,LTD.），並有原證11之匯入匯款買匯水單、匯
    入匯款通知書足憑。雖被告公司與C.M.O.公司為二家法人格
    不相同之公司，惟渠二家公司之負責人皆為甲○○，堪信C.
    M.O.公司係被告為節稅及支付貨款之需，而於境外設立之公
    司無誤，此舉與原告公司設立於英屬維京群島之「GLORY IN
    TERNATIONAL CO.,LTD.」公司，再藉以轉投資大陸慶昇電子
    廠之手法如出一轍。
  5.再從原證16之載貨證券所示，證人林贊民接受原告及其他廠
    商之原料後於大陸運生廠進行加工，完工後經大陸海關報關
    後，由大陸運生廠運回台灣交予被告，最後一次之交貨日期
    為94年9 月，足見大陸運生廠係被告設於大陸之來料加工廠
    。
  (四)證人林贊民確係被告公司之副總經理，並被派駐至大陸運生
    廠負責經營，此由下列事實足證：
  1.被告辯稱其先前透過C.M.O.公司付款予原告或其他大陸運生
    廠之廠商，純係基於與證人林贊民之生意往來，而願代為其
    支付大陸客戶之應付貨款云云，並提出證人林贊民所書立之
    應付貨款明細表為證，然此說法不實。查該明細表係一般公
    司內部請款之流程，且被告自稱制度良好，並委託知名會計
    師事務所處理帳目，若被告與證人林贊民或大陸運生廠之廠
    商無直接交易往來，焉有直接付款給該廠商之理？其帳目處
    理如何符合規定？又被告與證人林贊民或大陸運生廠之交易
    往來明細為何？均未見被告出示。且被告無法證明為何每月
    其均剛好應付給證人林贊民之貨款，等同於證人林贊民應付
    予廠商之貨款及其固定所領之薪資，足見被告係為拖欠貨款
    而臨訟辯駁，否則被告無理由對證人林讚民所提出應付廠商
    貨款明細表完全照單全收，並按月支付兩地之固定薪資。
  2.被告另辯稱其按月以薪資名目匯款予證人林贊民並開立扣繳
    憑單，實係貨款而非薪資云云，更屬不合情理。蓋依所得稅
    法規定，企業經營者必須據實申報並開立相關扣繳憑單予所
    得人，今被告所開立者既為薪資扣繳憑單，足見被告有給付
    薪資予證人林贊民先生，豈能以薪資之名目充付貨款為之，
    且已違反商業會計法第71條第1 款：「以明知為不實之事項
    ，而填製會計憑證或記入帳冊者」之規定，依法須處5 年以
    下有期徒刑等刑責，殊難想像被告僅憑與證人林贊民之交情
    ，即不顧法令規定而照證人林贊民之指示，匯入薪資及給付
    其他廠商之貨款，甘冒罹犯刑事責任之風險。
  3.大陸運生廠之管銷費用亦由被告支付（原證12），被告更於
    匯款單上註明為管銷費用，僅以94年7月至8月之2 個月內，
    被告即透過C.M.O.公司匯款高達331,297 元港幣（折合新台
    幣約132 萬元）之管銷費用予證人林贊民，更按月依證人林
    贊民之指示支付數十萬元美金予大陸運生廠之客戶，若謂被
    告僅係基於幫助客戶之情，實令苟信。再證人林贊民前另案
    （即本院95年度訴字第270 號）庭呈之多筆電子郵件，其內
    容多為被告公司之人員與證人林贊民討論大陸運生廠之事宜
    ，並以副總稱呼證人林贊民，而證人林贊民之郵件地址「tm
    lcnt@cpuser.com.tw」，其中cpuser.com.tw 即為被告公司
    之網址，被告所有員工之郵件於@後之網址均為cpuser.com.
    tw（原證15），若證人林贊民非被告公司之員工而僅係客戶
    ，焉有可能使用被告公司之郵件信箱。
  4.證人林贊民設於第一銀行汐止分行帳戶內，自91年8 月起至
    94年8月間止，被告每月均匯入新台幣39,970元或4萬元不等
    之金額，及自證人林贊民擔任被告公司之副總經理並派駐大
    陸運生廠負責廠務工作，被告亦自91年4 月起開立予證人林
    贊民薪資扣繳憑單，證人林贊民亦證稱其領有被告薪資屬實
    ，足證證人林贊民絕非單純係被告公司之客戶廠商。
  (五)若證人林贊民非被告公司之副總經理，或大陸運生廠非被告
    所設立，則證人林贊民為無權代理時，被告仍應負表見代理
    之責：
  1.原告係以被告傳真之系爭採購單及受其指示交付系爭貨物，
    被告亦均透過C.M.O.公司付清貨款乙節，顯見被告明知證人
    林贊民代表其公司下訂單，確從不為反對之意思表示，且由
    被告指示從C.M.O.公司付款之行為觀之，足使人信賴被告確
    有授權證人林贊民經營大陸運生廠，並授權下單訂貨。
  2.依證人林贊民出示之資料顯示（包括其自被告公司每月受領
    固定薪資、被告按月透過C.M.O.公司支付大陸運生廠之營運
    資金、出示之名片及被告網頁上之大陸廠記載等），外觀上
    足以使原告信任證人林贊民確係經被告授權，原告應受交易
    安全之保護，即使證人林贊民未獲得被告授權，但從外觀上
    及被告之行為均足以使善意第三者信賴證人林贊民確係被告
    公司之副總經理，有權向原告下單訂貨，依民法第169 條規
    定，被告仍應負授權人責任，不得據此拒付貨款。
  (六)被告積欠原告之貨款為94年6月至8月，每筆貨款均有被告下
    訂之採購單，原告出貨之送貨單為憑，原告並按月製作應收
    帳款明細表（見原證3 ，折讓退貨後，該明細表即為依據實
    際出貨之數量及金額逐一記載及結算），而94年6月、7月、
    8 月之貨款各為美金10,548.29元、12,893.18元、7,057.94
    元，合計為30499.41元（原告僅請求30,499元），即為原告
    所請求之金額。為此，爰依買賣契約之法律關係，提起本件
    訴訟，並聲明：(一)被告應給付原告美金30,499元，或按給付
    時台灣銀行美金即期賣出匯率折付新台幣給付，及自起訴狀
    繕本送達之翌日起至清償日止，按週年利率5%計算之利息。
    (二)願供擔保，請准為假執行之宣告。
二、被告則以：
  (一)原告公司非為系爭貨物之出賣人，無權提起本件訴訟，其當
    事人不適格，且其起訴之對象亦有錯誤：
  1.查系爭貨物之出賣人「慶良電子股份有限公司」之英文名稱
    為「GLORY INTERNATIONAL CO.,LTD.」，另稱東莞厚街白濠
    慶昇電子廠係依大陸地區法規成立之企業組織，其外方投資
    人係美國商慶國際有限公司，無一與依本國法成立之原告公
    司有關。縱然大陸慶昇電子廠係原告以「GLORY INTERNATIO
    NAL CO.,LTD.」名義轉投資之公司，明顯與設立登記在台灣
    之原告公司有別，原告不得提起本件訴訟。
  2.本件買賣行為係發生在大陸地區，雙方均依大陸地區法規登
    記成立之事業組織，依臺灣地區與大陸地區人民關係條例第
    48條規定，本件買賣之準據法應適用大陸地區之中華人民共
    和國之法律，並應由大陸慶昇電子廠對運生廠起訴方屬適法
    。
  3.被告公司之英文名稱為「COMPONENT USER INDUSTRY CO., L
    TD.」，而大陸運生廠之英文名稱為「C.M.O. CO.,LTD.」，
    兩者明顯非同一公司，故積欠原告貨款者，乃係大陸運生廠
    。
  4.從附件4 經濟部國貿局函送之出進口廠商登記資料（本院卷
    第208頁）而觀，訴外人運生企業有限公司（下稱運生公司
    ）之英文名稱係「WINLIFE LIN INDUSTRIAL LIMITED」，此
    與91年7月19日從WINLIFE公司傳真之廠房使用合同書（被證
    5 ）為同一家公司，證明大陸運生廠為台灣運生公司所有，
    非被告所設。
  (二)被告並未向原告訂購系爭貨物，兩造並無成立買賣關係：
  1.查C.M.O.公司係一獨立之公司，礙於兩岸貨運之限制，無法
    與大陸地區直接貿易，被告與證人林贊民交易模式，通常由
    被告委託C.M.O.公司向大陸運生廠下單訂貨，採購完成後，
    即由C.M.O.公司給付貨款予證人林贊民，被告並無向原告訂
    購系爭貨物，縱被告曾有匯款之事實，亦不足證明其與原告
    間有交易行為。況與證人林贊民交易之大陸廠商係「 GLORY
    INTERNATIONAL CO.,LTD. 」，與原告匯入款之公司「CHIEF
    LAND ELECTRIC CO.,LTD.」，兩者明顯不同。
  2.兩造從未有交易行為，原告不得以本院另案（即95年度訴字
    第270 號）當事人所執之證物名片為自己持有，主張知悉證
    人林贊民為被告公司之副總經理，認定證人林贊民代表被告
    為本件買賣行為或成立表現代理。原告如曾經收過由C.M.O.
    公司匯付之款項，亦與被告無關。
  3.本件買賣係證人林贊民自己下訂單，屆期無法付款時，乃將
    責任推給被告，證人林贊民證言與被告利害關係相反，其證
    言當然對被告不利。證人林贊民非無利害關係之一般證人，
    其證言之可信度，不無可疑。
  (三)系爭採購單有如下述之錯誤情狀，非由被告所為：
  1.原告所提系爭採購單模糊不清，且原告迄未能提出原本以供
    憑核。而據該採購單而觀，其上時有以「C.M.O. CO LTD 」
    稱大陸運生廠，或以「坤紀企業有限公司」稱之，前後不一
    致。且被告公司業於90年7 月13日經經濟部准予變更為「股
    份有限公司」，顯與該採購單上之公司組織型態不相當。
  2.如94年6月7日之採購單係以「大陸運生廠」名義為之，但為
    何次月變更採用90年前被告改組前之舊公司名稱？證人林贊
    民證稱自91年受僱被告公司且擔任副總經裡職務，不可能不
    知公司正確名稱，由此可證人林贊民非被告公司職員。況原
    告所提出貨單不因系爭採購單所用訂貨人名義不同而有所變
    更，卻概均以大陸運生廠為其出貨對象，證明其交易對象非
    被告。又系爭採購單改變採購公司名義之理由如何，如以證
    人林贊民證稱：「直接下單是在93年底開始」等語，則為何
    會在94年6月22 日始改變採購單名義及格式，證明林贊民偽
    造被告名義之訂單嫁禍於被告。
  3.94年6月7日之採購單用西元作採購編號，交貨地點為「本公
    司倉庫」，但94年6 月22日以後之採購單採購編號則改為中
    華民國國曆編號，且交貨地點變更為「大陸運生倉庫代收」
    ，增加「網址」欄位，抬頭所列C.M.O. CO LTD亦拼錯，此
    種採購單明顯變造，不足採信。
  4.如以證人林贊民證稱：「只要是運生電子廠的名義出的採購
    單就是從大陸下的，其他的都是被告在台灣下單，由原告公
    司大陸工廠出貨到運生電子廠」等語，依此原則，系爭採購
    單僅有94年6月7日之該紙採購單（本院卷第15頁）係由證人
    林贊民在大陸下訂單外，其餘採購單皆由被告在台灣下訂單
    ，則為何大陸與臺灣所下訂單之制表人及核准人均為同一人
    ，完全不合常理。
  (四)證人林贊民非被告公司之職員：
  1.被告否認原證8之聲明書係由證人林贊民書立。
  2.被告公司之名片任何人皆可以製作，以證人林贊民與被告數
    十年之交易關係，其取得被告公司之負責人或其他員工名片
    而製作名片輕而易舉，惟原證6 之名片究非被告公司印製，
    其上被告公司正式全名應為「C.M.O. CO.,LTD. 」，卻印制
    為「C.M.O. Co.,Ltd. 」，且將被告公司之法定代理人除國
    珍之「總經理」職稱英譯為「Generalm Manager」，卻將證
    人林贊民之「副總經理」職稱英譯為「V.P.」，層級高過總
    經理，顯非被告製作名片所會犯之錯誤。
  3.證人林贊民原係被告公司之上下游廠商，嗣證人林贊民到大
    陸設廠後，雙方仍保持業務往來，證人林贊民並表示願擔任
    被告在大陸之聯絡窗口，故在被告公司網站上始記載證人林
    贊民在大陸廠之地址，並就應付貨款之給付方式，依證人林
    贊民指示，要求被告從其應付貨款中保留部分款項定期匯入
    其在台灣銀行帳戶，作為支應其在台灣家人之生活費，被告
    為作帳之便，故將該筆匯款列入以「薪資科目」並以「薪資
    名義」匯出，此據證人林贊民之勞、健保均投保在其他公司
    名下可證。是薪資扣繳憑單不足以證明證人林贊民受僱於被
    告公司，其與證人林贊民並無勞務契約關係。
  4.從附件3之勞工保險被保險人投保資料表（本院卷第206頁）
    所示，證人林贊民勞保投保公司從82年至93年12月24日係在
    璉宥企業有限公司（下稱璉宥公司），於93年12月24日至95
    年5月30 日則轉至運生公司，均非投保在被告公司。且從附
    件5、6之公司變更登記事項卡（本院卷第210頁至第221頁）
    而觀，證人林贊民斯時亦為璉宥公司或運生公司之董事或股
    東，而證人林贊民提供勞務之場所亦為該公司之大陸運生廠
    ，依勞動基準法第2條第3款而領有薪資，則證人林贊民怎可
    能再為被告公司工作。
  5.被告公司之統一網址：www.cpuser.com.tw ，任何人皆可依
    此網站進入該網址設計自己私人網址，且電子信箱之郵件內
    容，發信者與收信者皆可修改其內容，非能單憑以網址或郵
    件信箱地此與被告所用相同，即遽認證人林贊民為被告公司
    職員。
  6.退步而言，若證人林贊民係被告之受僱人，但未經公司授權
    ，不得以公司名義為買賣行為。蓋除法定代理人及業經登記
    之經理外，凡公司員工未經公司授權不得以公司名義對外為
    意思表示。則證人林贊民證稱其於93年底回台開會後，被告
    授權其在大陸下訂單，應提出証據，否則即屬無權代理，其
    所為之法律行為對被告不生效力。
  (五)按民法第169 條所謂知他人表示為其代理人而不為反對之表
    示者，以本人實際知其事實為前提，其主張本人知此事實者
    ，應負舉證之責（最高法院68年台上字第1081號判例意旨參
    照。被告既未與原告有過生意往來，此項事實亦由原告自認
    與其接觸之人係證人林贊民可按，則被告自無「由自己行為
    表示以代理權授與他人」之情形。至「知他人表示為其代理
    人而不為反對之表示」之情形，原告主張被告知悉證人林贊
    民表示其為代理人而不為反對之表示，應負舉証責任。否則
    ，就證人林贊民所為下訂單採購系爭貨物之行為，並無民法
    第169 條表見代理之情形，被告不負表見代理人責任等語，
    資為抗辯，並聲明：(一)駁回原告之訴。(二)如受不利判決，願
    供擔保，請准宣告免為假執行。
三、本件原告起訴主張：其於94年6 月至8 月間，因買賣關係，
    陸續總價款美金30,499.41 元之「IDC SO CKET 」、「反折
    蓋」等產品，運送至大陸運生廠之情，並提出採購單一份、
    原告出貨單三份為證，然為被告否認，並抗辯出貨單上之慶
    良電子股份有限公司之英文名稱為「ＧＬＯＲＹ　ＩＮＴＥ
    ＲＮＡＴＩＯＮ　ＣＯ．，ＬＴＤ」，而原告公司之英文名
    稱為「ＣＨＩＥＦ　ＬＡＮ　ＥＬＥＣＴＲＯＮＩＣ　ＣＯ
    ．，ＬＴＤ」不符置辯。經查：原告主張：ＧＬＯＲＹ　Ｉ
    ＮＴＥＲＮＡＴＩＯＮ　ＣＯ．，ＬＴＤ係其境外公司（參
    見本院卷第１５３頁）之情，是ＧＬＯＲＹ　ＩＮＴＥＲＮ
    ＡＴＩＯＮ　ＣＯ．，ＬＴＤ並非原告公司之英文名稱。且
    觀諸原告提出之出貨單上係記載「慶良電子股份有限公司
    ＧＬＯＲＹ　ＩＮＴＥＲＮＡＴＩＯＮ　ＣＯ．，ＬＴＤ
    東莞厚街白濠慶昇電子廠」，並未特別註記慶良電子股份有
    限公司之英文名稱為ＧＬＯＲＹ　ＩＮＴＥＲＮＡＴＩＯＮ
    　ＣＯ．，ＬＴＤ，是被告抗辯出貨單上之慶良電子股份有
    限公司並非原告，顯不足採。故原告此部分之主張堪信為真
    實。
四、本件爭點為原告因買賣關係出貨至大陸運生廠，該買賣關係
    是否存在於兩造間？本院認系爭買賣關係存在於兩造間，得
    心證之理由如下：
（一）證人即大陸運生廠之實際廠負責人林贊民到庭證稱：（問
      ：目前任職何處？）目前沒有工作，原來在被告公司擔任
      副總經理，從91年3 月進入被告公司，就被派駐大陸管理
      被告大陸運生電子廠的廠務，到了94年8 月因為被告公司
      都不匯錢到大陸廠，工廠被追債就結束營業；（問：大陸
      運生電子廠在大陸有無設立登記？）該工廠是依大陸法規
      許可設立的來料加工廠，廠長是大陸人，實際負責廠務的
      人是我，我是領被告公司的薪資，臺灣4 萬元，大陸4 萬
      元，臺灣部分直接匯到我在臺灣的第一銀行汐止分行帳號
      ：00000000 000帳戶裡面，大陸部分是被告匯到我在香港
      的匯豐銀行帳戶，庭呈第一商業銀行存摺正本及影本；（
      問：為何分兩頭付薪？）臺灣的部分是給家人的生活費，
      香港的部分是我在大陸的生活費；（問：大陸運生電子廠
      的運作模式？）被告公司給我們訂單，我們是負責加工物
      料生產，然後工廠所需的費用我每個月都會製作明細表傳
      真給被告公司，被告再匯到我在香港的匯豐銀行的帳戶裡
      。（問：客戶如何請款？）如果是在臺灣的台商是由客戶
      直接在臺灣向被告請款，如果是大陸包材的廠商我就登載
      在我給被告的明細表上面；（問：ＣＭＯ與運生電子廠有
      何關係？）我一直以為ＣＭＯ就是坤紀企業股份有限公司
      ，因為被告對外也有使用ＣＭＯ的名稱，會計小姐說：被
      告公司作帳都是作在ＣＭＯ公司裡；等情（參見本院95年
      7 月25日言詞辯論筆錄）。顯見大陸運生廠是被告之工廠
      。
（二）被告原名稱為坤紀企業有限公司，為兩造所不爭執，且有
      被告提出之經濟部國貿局貿易服務組95年3 月24日貿服登
      字第080 號函（被證1） 為證。本件原告提出系爭買賣之
      採購單上記載「坤紀企業有限公司」，傳真號碼00-00000
      00亦為被告公司之傳真號碼（參前被證1） ，證人林贊民
      亦證稱：以坤紀企業有限公司下單，本來被告公司是有限
      公司之情。顯見上開採購單上之「坤紀企業有限公司」是
      指被告。至於被告抗辯公司名稱已變更，不可能再使用舊
      名稱之採購單，故該採購單非被告公司之採購單云云。惟
      公司更名後，若留下甚多舊的採購單，為圖節約或未積極
      處理，而繼續使用舊名稱之採購單，亦屬常有，是不能僅
      以名稱不完全相同，即遽然否認上開採購單非被告所使用
      。
（三）如前所述，證人林贊民之薪資係被告支付，並有原告提出
      之扣繳憑單影本一紙為證。被告對每月固定匯款予證人林
      贊民，及出立扣繳憑單之情並不爭執，惟以固定匯款並非
      薪資，且證人之勞、健保亦未在被告投保，匯款僅是貨款
      之支付等情置辯。經查：被告對上揭扣繳憑單為伊出立之
      情並不爭執，則該扣繳憑單依民事訴訟法第358 條第1 項
      應推定為真正，觀諸該扣繳憑單上記載所得為代號50之薪
      資，是被告公司有支付薪資予證人林贊民應可認定。至於
      被告辯稱：係貨款給付之情，但並未提出買賣交易之證據
      證明確為貨款給付，是給付貨款之抗辯並不足採。另證人
      林贊民固未於被告公司投保勞工保險，惟此僅係僱用人違
      反勞工保險條例之情形，尚不得僅以勞保之投保單位為認
      定僱用關係之單一標準。是被告此部分之抗辯亦不足採。
（四）被告另抗辯：C.M.O.公司係一獨立之公司，礙於兩岸貨運
      之限制，無法與大陸地區直接貿易，被告與證人林贊民交
      易模式，通常由被告委託C.M.O.公司向大陸運生廠下單訂
      貨，採購完成後，即由C.M.O.公司給付貨款予證人林贊民
      ，被告並無向原告訂購系爭貨物，縱被告曾有匯款之事實
      ，亦不足證明其與原告間有交易行為等情。經查：被告公
      司係同一負責人甲○○，為兩造所不爭執。被告亦不否認
      透過ＣＭＯ公司進行兩岸貿易，且ＣＭＯ公司有代大陸運
      生廠支付大陸運生廠應給付予之進貨廠商之貨款之情，而
      觀諸被告提出之01月份應付貨款明細（被證３），有付予
      大陸廠商10家、台灣廠商11家，貨幣種類分為港幣、人民
      幣、美金、新台幣等，其餘付款金額、日期、付款方式（
      月結30天、60天、90天、105 天、120 日）均不同。若係
      代付，是否應僅限於兩岸無直接貿易之台灣廠商，何以大
      陸廠商亦需代付？且若僅係代付，直接付款即可，何以會
      有月結30日至120 日不等之付款方式？且大陸運生廠請Ｃ
      ＭＯ公司或被告公司代付貨款，豈非讓ＣＭＯ公司或被告
      知悉大陸運生廠之進貨成本，洩露商業機密，甚不利於大
      陸運生廠；且若係單純買賣，一次付款即可，簡單明確，
      取得會計憑證亦較方便，何需為繁複之20餘次之付款，增
      加買賣雙方確認買賣貨款是否給付之困難？是ＣＭＯ公司
      或被告公司願代大陸運生廠為上揭匯款行為，最有可能即
      是大陸運生廠係伊工廠。
五、綜上所述，系爭買賣關係存在於兩造之間，是原告主張依買
    賣法律關係請求被告給付美金萬零肆佰玖拾玖元及自起訴
    狀繕本送達之翌日（即九十五年五月十九日）起至清償日止
    ，按週年利率百分之五計算之利息，為有理由，應予准許。
    。又按「以外國通用貨幣定給付額者，債務人得按給付時，
    給付地之市價，以中華民國通用貨幣給付之。」，民法第20
    2 條前段定有明文，是本院併為被告就上開給付得按給付時
    台灣銀行美金即期賣出匯率折付新台幣給付之諭知。
六、兩造陳明願供擔保請准宣告假執行及免為假執行，經核均無
    不合，爰分別酌定相當之擔保金額准許之。
七、本件判決之基礎已臻明確，兩造其餘主張陳述及攻擊防禦方
    法，核對判決結果不生影響，爰不一一論述，併此敘明。
八、結論：本件原告之訴為有理由，爰依民事訴訟法第78條，判
    決如主文。
中    華    民    國    96    年     11    月    22   日
                       民事第一庭法　官　吳爭奇
上為正本係照原本作成。
如對本判決上訴，須於判決送達後20日內向本院提出上訴狀。
中　  華　　民　　國　　96　　年　 　11 　 月　　23 　日
                                 書記官  梁麗雲
